【裁判字號】    98,訴,1834
【裁判日期】    980619
【裁判案由】    毒品危害防制條例
【裁判全文】
臺灣臺中地方法院刑事判決              98年度訴字第1834號
公  訴  人  臺灣臺中地方法院檢察署檢察官
被      告  甲○○
上列被告因違反毒品危害防制條例案件，經檢察官提起公訴（98
年度毒偵字第1740號），於本院準備程序，被告就被訴事實為有
罪之陳述，經本院告知簡式審判程序意旨，並聽取當事人之意見
後，經合議庭裁定改行簡式審判程序，本院判決如下：
    主  文
甲○○施用第一級毒品，累犯，處有期徒刑拾月。
    犯罪事實
一、甲○○曾因施用毒品案件，經臺灣彰化地方法院裁定送觀察
    勒戒後，認有繼續施用毒品之傾向，再經同法院裁定強制戒
    治，於民國91年5月15日執行完畢而釋放，並由臺灣彰化地
    方法院檢察署檢察官以91年度戒毒偵字第570、571、572號
    為不起訴處分確定。又於強制戒治釋放後5年內之95年間，
    復因施用第一、二級毒品，經本院以95年訴字第1868號判處
    有期徒刑10月、4月確定，並與其另經彰化地方法院及臺北
    地方法院判處有期徒刑3月、5月、5月、6月之竊盜、詐欺等
    案件，經減刑並合併定其應執行刑為有期徒刑11月確定，甫
    於97年5月3日縮短刑期執行完畢。詎仍不知悔改，復基於施
    用第一級毒品之犯意，於98年3月25日中午11、12時許，在
    臺中縣沙鹿鎮○○街5號網咖店之廁所內，以針筒注射之方
    式，施用第一級毒品海洛因1次（該針筒業經其拋棄而未扣
    案）。嗣因另犯毒品案件遭通緝，於同年月28日清晨5時45
    分許，在臺中縣沙鹿鎮○○路172號前為警查獲，甲○○於
    其上開施用海洛因犯罪未為有偵查權限之機關或人員發覺前
    ，主動向司法警察自首有上揭犯行而接受審判，經警於同日
    上午6時50分許，經甲○○同意，採集其尿液送驗結果，確
    呈嗎啡陽性反應，始查悉上情。
二、案經臺中縣警察局清水分局報請臺灣臺中地方法院檢察署檢
    察官偵查起訴。
    理  由
一、按除被告所犯為死刑、無期徒刑、最輕本刑為3年以上有期
    徒刑之罪或高等法院管轄第一審案件者外，於刑事訴訟法第
    273條第1項程序進行中，被告先就被訴事實為有罪之陳述時
    ，審判長得告知被告簡式審判程序之旨，並聽取當事人、代
    理人、辯護人及輔佐人之意見後，裁定進行簡式審判程序；
    除簡式審判程序及簡易程序案件外，第一審應行合議審判，
    刑事訴訟法第273之1條第1項、第284條之1分別定有明文。
    查本件被告甲○○所犯係死刑、無期徒刑、最輕本刑為3年
    以上有期徒刑或高等法院管轄第一審案件以外之罪，並於本
    院行準備程序時就被訴事實為有罪之陳述，本院合議庭依前
    揭規定，經評議結果，裁定改由受命法官獨任行簡式審判程
    序。又簡式審判程序之證據調查，依刑事訴訟法第273條之2
    規定，不受同法第159條第1項審判外陳述排除之限制，再被
    告對於卷內之各項證據，亦不爭執證據能力，故卷內所列之
    各項證據，自得作為證據，合先敘明。
三、上揭犯罪事實，業據被告甲○○於警詢、偵訊及本院審理時
    均坦承不諱，而為警所採之尿液，經送鑑驗結果確呈可待因
    、嗎啡陽性反應，亦有中山醫學大學附設醫院檢驗科藥物檢
    測中心於98年4月16日出具之尿液檢驗報告1份附卷可稽。而
    海洛因施用入人體後水解還原成嗎啡，再循嗎啡之代謝方式
    排出體外，已據行政院衛生署藥物食品檢驗局（81）藥檢壹
    字第006431號函說明甚詳。足徵被告自白因有其他證據可補
    強，且查與事實相符，足予憑採。本案事證明確，被告犯行
    已經證明，應依法論科。
四、核被告甲○○所為，係犯毒品危害防制條例第10條第1項之
    施用第一級毒品罪。被告施用第一級毒品前後持有第一級毒
    品之低度行為，應為其施用第一級毒品之高度行為所吸收，
    不另論罪。又被告前有犯罪事實欄所載之前科，甫於97年5
    月3日縮刑期滿執行完畢，有臺灣高等法院被告前案紀錄表
    及在監在押全國紀錄表在卷可稽。其受徒刑之執行完畢後，
    5年以內故意再犯本件有期徒刑以上之罪，為累犯，應依刑
    法第47條第1項規定加重其刑。又被告在有偵查犯罪職權之
    機關或個人發覺其犯罪前主動向承辦警員自首上開施用第一
    級毒品海洛因犯行，並經其同意由警方掙尿而查悉上情，此
    有警員陳鐵展於98年3月28日出具之職務報告書1份在卷可參
    ，則被告在警員未發現有確切之根據得為合理之懷疑前（即
    本案並未查扣得任何毒品或供施用毒品之工具等），即主動
    供述其施用第一級毒品海洛因，符合自首之規定，依刑法第
    62條前段規定減輕其刑，並依刑法第71條第1項規定先加後
    減之。爰審酌被告前有多次施用毒品之不良素行，經觀察、
    勒戒、強制戒治後，仍不知悔改警惕，猶繼續施用毒品，足
    見其雖經觀察、勒戒及強制戒治等治療程序，仍未徹底戒絕
    施用毒品遠離毒害，顯未能善體國家設置觀察、勒戒機構，
    協助毒品施用者戒除毒害之良法美意，兼衡以被告犯罪之動
    機、方法、手段、智識能力，暨犯後已坦承犯行，態度尚稱
    良好等一切情狀，量處如主文所示之刑，並定其應執行之刑
    。
五、依刑事訴訟法第273條之1第1項、第299條第1項前段、第310
    條之2、第454條第1項，毒品危害防制條例第10條第1項，刑
    法第11條前段、第47條第1項、第62條前段、第71條第1項，
    第51條第5款，判決如主文。
六、如不服本判決，應於收受送達後10日內向本院提出上訴書狀
    ；並應敘述具體理由；其未敘述上訴理由者，應於上訴期間
    屆滿後20 日內向本院補提理由書（均須按他造當事人之人
    數附繕本）「切勿逕送上級法院」。
本案經檢察官乙○○到庭執行職務。
中    華    民    國    98    年    6     月    19    日
                  刑事第八庭    法  官  黃賢婷
以上正本證明與原本無異。
                                書記官  江美琪
中    華    民    國    98    年    6    月     19    日
附錄本案論罪科刑法條全文：
毒品危害防制條例第10條第1項
施用第一級毒品者，處6月以上、5年以下有期徒刑。


司法院資訊處製作；財團法人民間司法改革基金會備份。
